Hoja de Vida



Datos Personales

NOMBRES Y APELLIDOS: YOLANDA MATTOS MEJÍA

DOCUMENTO DE IDENTIDAD: 49.606.288
FECHA DE NACIMIENTO: 17/07/1981
ESTADO CIVIL: UNION LIBRE

CIUDAD: AGUSTÍN CODAZZI- CESAR

DIRECCIÓN: MZ 2 CASA 22 A B. VILLA DARIANA

CELULAR: 3012206873 TELEFONO: 095-5866518

E- MAIL: yoframattos@hotmail.com

Perfil Profesional

«Mi formación académica me permite tener alta capacidad analítica, de trabajo en equipo y potencial de lideresa, conciliadora, creadora, innovadora, dinámica, justa, sensible, flexible y emprendedora; con disponibilidad de asumir nuevos retos, cualidad para asumir funciones que impliquen liderazgo y gestión, responsabilidad y compromiso, controlando las situaciones sin generar conflictos interpersonales; con profundo conocimiento y dominio teórico y práctico de los fines y objetivos de la educación, en lo pertinente al área disciplinar de la ingeniería de Sistemas, en las ciencias matemáticas, en la administración, además tengo experiencias en facturación y estadísticas».

Formación Académica

> Pregrado: Ingeniera de Sistema

Universidad Popular del Cesar

Tarjeta Profesional N° 20255-289100 CES Valledupar – Cesar - Colombia (2014)

> Secundarios: Bachiller Académico.

Colegio Nariño

Valledupar – Cesar (1999)

> Diplomado: Docencia y gestión Universitaria

(Intensidad 120 Horas) Corporación Universitaria Remington

Valledupar – Cesar (2012)

> Diplomado: «Seguridad y Salud en el Trabajo».

Universidad Popular del Cesar Valledupar - Cesar (2015).

Seminarios, cursos y otros

- ➤ III Fin de Semana Tecnológico y alimentario, realizado el 18 y 19 de noviembre del 2006. UNAD.
- ➤ Informática: Mantenimiento de Computadores, con duración de 70 horas. SENA (2009).
- ➤ Aplicación de PLC en la Automatización de Procesos Industriales, con duración de 40 horas. SENA (2009).
- ➤ Implementación de Automatización PLC utilizando el lenguaje Ladder, con duración de 40 horas. SENA (2009).
- ➤ Seminario- Taller: "Neurociencia, una herramienta para el desarrollo de la inteligencia", realizado el 5 de diciembre del 2014. Fundación Esesco.
- ➤ Seminario-Taller "Proyecto de Vida y Educación Financiera" (2013). Unidad y Restitución de Tierras.

Experiencia Laboral

Hospital Agustín Codazzi: Facturadora

2 Años (2002-2003) Agustín Codazzi- Cesar

> Comercialización y Representación L: Ingeniera de Sistema

8 Meses (2013) Valledupar – Cesar

Efecty: Administradora- Cajera

9 Meses (2013- 2014) Valledupar – Cesar

Universidad de Pamplona:
Tutora

2 Años (2012-2014) Valledupar- Cesar

Universidad Popular del Cesar: Coordinadora de Sistematización

Modalidad: Convenio de Desempeño

1 Mes (2014) Valledupar

➤ Universidad Popular del Cesar: Tutora del Diplomado en TIC

Modalidad: Reconocimiento de Hon.

2 Mes (2014) Valledupar

Universidad Popular del Cesar: Gestora de Contenido Virtual

Modalidad: Convenio de Desempeño

2 Meses (2015) Valledupar

Referencias Personales

YUNIS PEÑAS MATUK Ingeniero Electrónico Cel: 3015459162 Valledupar _Cesar

LUIS EDUARDO BARRAZA Ingeniera de Sistema Cel: 3013613710 Valleduparr– Cesar

HORLYS TORRES Contador Cel: 3004880163

IBIS MEJÍA TARIFA Administradora de Empresa Cel: 3017721242 Barranquilla - Atlántico

yolanda Mattos Megia

YOLANDA MATTOS MEJÍA









Identificación Plástica S.A. 140431-2/0514

Este es un documento público expedido en virtud de la Ley 842 de 2003, que autoriza a su titular para ejercer como Ingeniero en todo el Territorio Nacional.

En caso de extravío debe ser remitida al COPNIA

Calle 78 No. 9 - 57 Oficina 1301 Tel: 636 5364 Bogotá D.C.
01 8000 116590



REPÚBLICA DE COLOMBIA
MINISTERIO DE EDUCACIÓN NACIONAL Y EN SU NOMBRE

LA UNIVERSIDAD POPULAR DEL CESAR

CONFIERE EL TÍTULO DE

INGENIERA DE SISTEMAS

A

MATTOS MEJIA YOLANDA

IDENTIFICADA CON C.C. Nº.49606288 DE VALLEDUPAR (CESAR)

QUIEN CUMPLIÓ SATISFACTORIAMENTE LOS REQUISITOS ACADÉMICOS EXIGIDOS. EN TESTIMONIO DE ELLO LE OTORGA EL PRESENTE

DIPLOMA

EN LA CIUDAD DE VALLEDUPAR A LOS 22 DÍAS DEL MES DE JUNIO DE 2012

11093

PECTOR.

VICERRECTOR ACADÉMICO

Clarive Forme D.

Merrianes SECRETARIO GENERAL SECRETARIA GENERAL DE LA U.P.C
AGTA DE GRADO COLECTIVA Nº.295
ANOTADO EN EL POLIO Nº.90
DEL LIBRO DE DIPLOMAS Nº.6
VALLEDUPAR, 22 DE JUNIO DE 2012





DIRECCIÓN DE EXTENSIÓN Y FORMACIÓN CONTINUA

Certifican que

YOLANDA MATTOS MEJIA C.C 49.606.288

Asistió como participante

En el

DIPLOMADO EN DOCENCIA Y GESTIÓN UNIVERSITARIA

Llevado a cabo en la ciudad de Valledupar, del 28 de Julio al 1 de Diciembre de 2012 Con una intensidad de 120 Horas

BLANCA INES RESTREPO ECHEVERRI Directora Extensión y Formación Continua- CUR RAFAEL VILLERO CABALLERO Director General- Esesco

En testimonio de ello se firma en Valledupar, al 01 día del mes de Diciembre de 2012





Vicerrectoría de Investigación y Extensión División de Extensión y Educación Continuada

Certifica Que:

YOLANDA MATTOS MEJIA

C.C. 49,606,288

Curso y Aprobó el Diplomado en SEGURIDAD Y SALUD EN EL TRABAJO Con una intensidad de 120 horas

Dado en Valledupar, a los 07 días del mes de diciembre del año 2015

FRANCISCO JOSE GARCIA PAYARES

Wicerrector de Investigación

MONICA PATRICIA SERRANO MEDINA

Directora División de Extensión y Educación Continuada